【裁判字號】    98,上訴,656
【裁判日期】    980901
【裁判案由】    妨害自由等
【裁判全文】
臺灣高等法院臺南分院刑事判決         98年度上訴字第656號
上  訴  人
即  被  告  戊○○
選任辯護人  江信賢律師
            曾靜雯律師
            蔡麗珠律師
上  訴  人
即  被  告  甲○○
            丙○○
            乙○○
上二人共同
選任辯護人  李孟仁律師
上列上訴人因妨害自由等案件，不服臺灣臺南地方法院98年度訴
字第159號中華民國98年4月17日第一審判決（起訴案號：臺灣臺
南地方法院檢察署97年度調偵字第160號、97年度偵字第5244 號
），提起上訴，本院判決如下：
    主  文
原判決撤銷。
戊○○、甲○○共同以其他非法方法，剝奪人之行動自由，戊○○、甲○○各處有期徒刑捌月；又共同傷害人之身體，戊○○、
甲○○各處有期徒刑伍月，戊○○、甲○○各應執行有期徒刑壹
年；甲○○緩刑貳年。
丙○○、乙○○共同以其他非法方法，剝奪人之行動自由，丙○○、乙○○各處有期徒刑參月，如易科罰金，均以新台幣壹仟元
折算壹日；又共同傷害人之身體，丙○○、乙○○各處有期徒刑
貳月，如易科罰金，均以新台幣壹仟元折算壹日；丙○○、乙○○各應執行有期徒刑肆月，如易科罰金，均以新台幣壹仟元折算
壹日。均緩刑貳年。
    事  實
一、戊○○曾於民國93年間，因犯不能安全駕駛罪、及過失致死
    罪，經臺灣臺南地方法院於94年2月17日以93年度交訴字第
    72號判處應執行有期徒刑1年，緩刑4年，並於94年3月14日
    確定。緣戊○○在臺南縣仁德鄉○○路○段668號之2開設「
    元之味海產店」，擔任負責人，王洪英為其所僱用之服務人
    員。丁○○係王洪英之夫，因其妻王洪英離家多日，為丁○○查知王洪英在「元之味海產店」工作，遂於民國96年4月
    25日凌晨2時許，前往「元之味海產店」，欲與王洪英商討
    小孩監護權之問題，兩人在店內發生爭吵，因聲音太大，引
    起戊○○之不滿，而發生口角。嗣戊○○陸續於96年5月10
    日早上，發現其所經營之上開海產店，遭不詳人士潑漆，又
    於96年5月11日凌晨5時許，在其高雄縣湖內鄉○○村○○街
    5號戶籍地前，發現其父親劉全福所有、車號6525－LW號自
    小客車，遭他人毀損，懷疑係丁○○所為，因而心生怨恨。
二、戊○○為迫使丁○○坦承上開行為，遂與甲○○、丙○○、
    乙○○及數名年籍不詳之成年男子等人，在不詳之地點共同
    謀議，基於傷害、妨害自由之共同犯意聯絡，於96年5月13
    日凌晨3時30分許，推由甲○○以其所使用門號0000000000
    號行動電話，撥打丁○○所使用門號0000000000號，佯稱其
    係王洪英之友人「林先生」，欲幫丁○○介紹工作，藉以相
    約丁○○至臺南市○○路○段50號「老恒春海產店」見面，
    丁○○不疑有他，即依約騎乘機車前往，而於同日凌晨3時
    40分許，途經臺南市○○路與公園南路交岔路口停等紅燈時
    ，突遭有傷害之共同犯意聯絡之多名年籍不詳之成年男子，
    以徒手或持鐵棍之方式追打，致頭皮、上背部與左前背等多
    處瘀傷，丙○○則駕駛車號1237－JF號自小客車搭載其無犯
    意聯絡、年籍不詳之女友，與乙○○尾隨在後，俟丁○○已
    無力反抗時，由參與毆打之數名不詳姓名成年男子，違反丁○○之意願，強押丁○○搭乘丙○○所駕駛之上開自小客車
    ，將丁○○控制於該自用小客車上，非法剝奪其行動自由，
    沿台南市區○○道路，持續控制丁○○之行動，將車駛往臺
    南市安平區秋茂園內，途中甲○○即以電話與丙○○聯絡。
    丙○○抵達秋茂園內之某處空地時，甲○○隨即抵達，甲○○即以其所使用門號0000000000號行動電話，撥打戊○○所
    使用門號0000000000號，通知戊○○前往秋茂園。
三、戊○○、甲○○、丙○○、乙○○與數名不詳姓名男子會合
    後，仍繼續控制丁○○之行動，為迫使丁○○坦承曾至「元
    之味海產店」潑漆及毀損戊○○之父劉全福所有、車號6525
    －LW號自小客車後照鏡，乃接續上揭共同傷害之犯意，輪流
    接續以徒手猛力毆打丁○○，致左側第七、八根肋骨骨折併
    血胸等傷害，而欲以此強暴之方式，迫使丁○○承認有潑漆
    與毀損自小客車等無義務之事。其間戊○○復向丁○○恫稱
    ：「若不承認，就打死你」、「打到你承認」等語，甲○○
    則向丁○○恫嚇稱：「如果不承認破壞車子，就把你丟到海
    裡」等語，而以上開加害生命、身體之方法恐嚇丁○○，致
    丁○○心生畏懼，因而同意共同與戊○○、甲○○與3名不
    詳姓名男子搭車前往警察機關製作筆錄。乃由甲○○駕駛戊○○所有之自用小客車，戊○○則坐於右前座，2名不詳男
    子，坐在丁○○左邊，1名不詳男子，坐在丁○○之右邊，
    駕車前往高雄縣警察局湖內分局湖內派出所（下稱湖內派出
    所）製作筆錄。於同日早上6時5分許抵達，於員警口頭詢問
    時，丁○○因已心生畏懼，恐詢問結束，離開派出所後，又
    遭毆打，遂坦承曾毀損劉全福所有車號6525－LW號自小客車
    後照鏡。嗣因丁○○身體不適，無法製作筆錄，經送醫治療
    後，丁○○於96年5月14日下午6時許，至臺南市警察局第五
    分局立人派出所檢具診斷書，對戊○○等提出傷害、妨害自
    由等告訴，始為警循線查獲上情。
四、案經丁○○訴由臺南市警察局第五分局報告台灣台南地方法
    院檢察署檢察官偵查起訴。
    理  由
壹、證據能力：
一、按被告以外之人於偵查中向檢察官所為陳述，除顯有不可信
    之情況者外，得為證據，刑事訴訟法第159條之1第2項定有
    明文。又偵查中對被告以外之人所為之偵查筆錄，性質上屬
    傳聞證據，惟刑事訴訟法規定檢察官代表國家偵查犯罪、實
    施公訴，依法其有訊問被告、證人及鑑定人之權，證人、鑑
    定人並須具結，而實務運作時，檢察官偵查中向被告以外之
    人所取得之陳述，原則上均能遵守法律規定，不致違法取供
    ，其可信度極高，職是，被告以外之人前於偵查中已具結而
    為證述，除反對該項供述得具有證據能力之一方，已釋明「
    顯有不可信之情況」之理由外，不宜遽指該證人於偵查中之
    陳述不具證據能力。經查，證人丁○○、黃鎮松、莊錦山於
    偵訊中之證詞，係經檢察官以證人身分令其具結後所為之證
    述，其中證人丁○○復於原審到庭由當事人進行交互詰問程
    序，是其三人偵訊中之證詞自有證據能力，得作為本件之證
    據。
二、末按被告以外之人於審判外之陳述，雖不符前4條之規定，
    而經當事人於審判程序同意作為證據，法院審酌該言詞陳述
    或書面陳述作成時之情況，認為適當者，亦得為證據，刑事
    訴訟法第159條之5第1項亦定有明文。其立法意旨在於傳聞
    證據未經當事人之反對詰問予以核實，原則上先予排除。惟
    若當事人已放棄反對詰問權，於審判程序中表明同意該等傳
    聞證據可作為證據，基於尊重當事人對傳聞證據之處分權，
    及證據資料愈豐富，愈有助於真實發見之理念，且強化言詞
    辯論主義，使訴訟程序得以順暢進行，上開傳聞證據亦均具
    有證據能力。經查，檢察官、被告及辯護人就本院認定犯罪
    事實所憑之下列被告以外之人於審判外之陳述，於審判程序
    均同意使用作為認定事實之依據；本院復審酌上開文書、陳
    述作成時，較無人情施壓或干擾之情形，以之作為證據亦屬
    適當，是上開文書、陳述均具有證據能力。
貳、實體部分：
一、訊據被告戊○○等人均矢口否認有何傷害、妨害自由、恐嚇
    等犯行，
  (一)被告戊○○固坦承被害人丁○○有於上揭時地至其經營之元
    之味海產店與其店員王洪英理論小孩監護權之事，伊在場勸
    解；伊懷疑元之味海產店被潑漆與其父之自用小客車被毀損
    ，係丁○○所為；伊於上揭時地確有到秋茂園與甲○○等人
    會合後，與丁○○共同乘車前往湖內派出所，因丁○○身體
    不適，無法製作筆錄而送醫等情。惟另辯稱：「伊在場勸解
    ，是勸他們帶回去講，並沒有口角。」、「在秋茂園沒有輪
    流毆打丁○○，伊到達現場後，是他說要去警局自首的，並
    沒有毆打他，要他承認。」云云。
  (二)被告甲○○坦承有於上揭時地約丁○○出來吃飯，與丁○○
    共同前往秋茂園，及在秋茂園毆打丁○○，並以電話連絡戊○○前來會合等情。但辯稱：「是丁○○赴約時，機車騎過
    頭，丙○○與乙○○二人叫他回來。」、「沒有強押他上車
    。」、「是他自己說要去台南市安平區秋茂園。」云云。
  (三)被告丙○○、乙○○等二人固坦承有於上揭時地因丁○○機
    車騎過頭，伊二人去追他回來，並共同搭車前往秋茂園等情
    。惟辯稱：「是丁○○騎過頭，我去追他回來。」、「是丁○○自己說要去台南市安平區秋茂園。」、「我不在秋茂園
    現場。」云云。
二、經查，被告戊○○、甲○○、丙○○與乙○○等人上揭共同
    傷害犯行，業據證人即被害人丁○○於偵查、審判中具結指
    述甚詳（見96年度偵字第10694號偵查卷第27、28頁、97年
    度調偵字第160號偵查卷第16、17頁），核與證人莊錦山於
    偵查中證稱：伊見到一被害人（即丁○○）確於上揭時間在
    台南市○○路與公園南路口，遭到五至六人持不明之兇器毆
    打，可能傷勢嚴重，之後又被推上一部休旅車，伊有報警並
    告知該車車號等語之情節相符（見97年度調偵字第160號偵
    查卷第21頁），即被告甲○○於原審審理中亦自承於秋茂園
    有打被害人丁○○兩三下耳光等語（見原審審理筆錄第25
    ─27頁）。又被害人丁○○於上揭時地於製作筆錄前，即因
    身體不適而送醫等情，亦據湖內派出所警員黃鎮松於偵查中
    證述無訛（見96年度偵字第10694號偵查卷第59頁），並有
    被害人丁○○於96年5月14日報案時所拍攝之受傷照片6幀、
    臺南市立醫院96年5月15日出具之南市衛醫字第0221010019
    號驗傷診斷書與96年10月3日之南市醫字第0960000664號函
    附之就醫摘要一紙等附於警卷足憑，足認被害人丁○○指證
    於上揭時間受有傷害等情，堪予認定。
三、次查，
  (一)本件確係被告甲○○以吃飯等為由邀約被害人丁○○前往老
    恆春海產店，被害人亦依約赴約等情，業據被告甲○○於原
    審審理中自承不諱。又被告甲○○於96年5月13日淩晨3時至
    3時40分之間，確有以其持有之0000000000號行動電話與被
    害人丁○○持有之0000000000號行動電話連續為六次之密切
    聯絡，此亦有泛亞電信股份有限公司出具之通聯調閱查詢單
    一份附卷足稽（見96年度偵字第10694號偵查卷第16頁）。
    而被告甲○○與被害人丁○○素不熟識且無交情，被害人若
    非經被告甲○○設局施詐，當不至於凌晨時間，單獨赴約，
    是以，被害人所指訴係遭被告甲○○佯稱「林先生」，願為
    被害人介紹工作等情，應可採信。被告甲○○以此不實之理
    由，邀約被害人赴約，其有不法之犯罪意圖至明。其辯稱係
    邀被害人前來吃飯云云，即無可採。
  (二)
  (1)又被告丙○○於96年5月13日凌晨確實有於上揭時間駕駛上
    揭自用小客車先搭載乙○○與其女友先至老恆春海產店後，
    又至台南市○○○路與海安路口搭載被害人丁○○後，共乘
    該自用小客車至秋茂園等情，業據被告丙○○於原審審理中
    結證明確（見原審卷第95至97頁），且被告丙○○於原審審
    理中轉為證人接受詰問時證稱：「（你去秋茂園是誰的意思
    ？）一開始是甲○○的意思。（何謂是甲○○的意思？）一
    開始是甲○○在電話中跟我說把丁○○載到秋茂園。」等語
    （見原審卷第99至100頁），衡情被害人丁○○係單獨一人
    於半夜凌晨赴約，目的地係老恆春海產店，詎料，非但於途
    中被人圍毆，被推上被告丙○○之自用小客車，竟未載往目
    的地之老恆春海產店，而係直赴秋茂園與被告戊○○、甲○○等人會合，並遭被告甲○○毆打。況且，被害人丁○○係
    自騎機車赴約，若自願前往秋茂園，應可騎乘其自備之交通
    工具機車前往，無須被迫搭乘素不相識之被告丙○○所駕自
    用小客車。參以，開車至海安路與公園南路交岔口搭載被害
    人並共同前往秋茂園者，確係被告丙○○與乙○○等人。而
    被害人丁○○於同一時地遭六、七名不詳姓名之人圍毆後，
    被推上一部自用小客車（休旅車）等情，已據途經該處之證
    人莊錦山於偵查中結證屬實。據此可知，圍毆被害人丁○○
    之人，應係與被告丙○○、乙○○等人同夥之共犯，否則，
    被害人當不至於遭圍毆後，旋即被推入被告丙○○所駕駛之
    自用小客車而載往秋茂園。
  (2)雖被告丙○○於原審準備程序中陳稱：「是他自己說要去臺
    南市安平區秋茂園。」等語（見原審準備程序筆錄第8頁）
    。又被告甲○○於審理中檢察官詰問時，陳稱：「我打電話
    給丙○○，他說丁○○被打，丁○○說要去秋茂園。」等語
    （見原審審理筆錄第29頁），核與被告丙○○前揭於原審之
    證詞有別，顯屬避重就輕之詞，與本院前揭認定有別，尚不
    足為被告等人有利之認定，從而，被告丙○○、乙○○等辯
    稱僅係去追回被害人，是被害人自己說要去秋茂園，被害人
    於海安路被毆與被告丙○○、乙○○等人無關云云，被告甲○○所辯係被害人說要到秋茂園云云，均顯係卸責之詞，不
    足採信。
  (3)又被害人丁○○於被推上車後，並未前往老恆春海產店，全
    程未下車，坐於被告丙○○之車內，沿市區道路行抵秋茂園
    ，其間被告丙○○以電話與被告甲○○聯絡，被告甲○○抵
    秋茂園後，又以電話聯絡被告戊○○前來會合等情，業據被
    告甲○○於原審審理中供認明白（見原審審理筆錄第25─27
    頁），又甲○○於偵查中供稱認：「 (有幾個人到秋茂園跟
    告訴人談？)有4人，我及戊○○、誌祥及阿木。」等語 (偵
    卷第28-29頁)。從而，被告丙○○、乙○○等人辯稱不在秋
    茂園現場云云，係避重就輕之詞，不足採信。
  (4)再參之凌晨三、四時之時段，均為常人之休息時間，若非有
    特殊之事由，當不至留滯位處荒郊野外之秋茂園達二、三鐘
    頭，本件被害人丁○○於深夜後之凌晨，遭被告丙○○等人
    強押，載至台南市郊之秋茂園與被告戊○○等人會合後，竟
    未返家休息，迨上午六時零五分許，始與被告戊○○等人至
    湖內派出所接受詢問，又本件既係被告戊○○懷疑元之味海
    產店被潑漆與其父之自用小客車被毀損，係因丁○○所為而
    起，且於前揭時間戊○○確有到秋茂園與甲○○等人會合後
    ，於二、三小時後始與丁○○共同乘車前往湖內派出所，從
    而被告戊○○辯稱並未毆打要他承認而係在場勸解云云，無
    足採信，又被告甲○○供述僅伊一人打丁○○云云顯係附和
    被告戊○○之詞，亦無足採。益足認被害人丁○○指證係遭
    被告戊○○、甲○○等人之傷害強暴、脅迫與剝奪行動自由
    ，始到湖內派出所接受詢問等情，堪認屬實。
  (5)揆諸前述，本件應係被告戊○○、甲○○、丙○○與乙○○
    等人，共謀策劃後，分工執行圍毆，將被害人推入被告丙○○車內，非法剝奪其行動自由，載往秋茂園執行其等之強暴
    脅迫之強制行為。而被害人於遭毆打脅迫後被載往湖內派出
    所，其於極度恐懼中致不敢報警，亦屬可信。是以，辯護人
    辯稱在湖內派出所已無壓力應該向警察報案云云，自無可採
    。
四、綜上所述，本案事證明確，被告等四人之犯行均堪以認定。
參、論罪科刑之理由：
一、
  (一)按「刑法第三百零二條之妨害自由罪，係妨害他人自由之概
    括的規定，故行為人具有一定目的，以非法方法剝奪人之行
    動自由者，除法律別有處罰較重之規定（例如略誘及擄人勒
    贖等罪），應適用各該規定處斷外，如以使人行無義務之事
    ，或妨害人行使權利為目的，而其強暴脅迫復已達於剝奪人
    行動自由之程度，即祇成立本罪，不應再依同法第三百零四
    條論處。誠以此項使人行無義務之事，或妨害人行使權利之
    低度行為，應為剝奪人行動自由之高度行為所吸收，不能以
    其目的係在使人行無義務之事，或妨害人行使權利，認為係
    觸犯刑法第三百零二條第一項及第三百零四條第一項之二罪
    名依同法第五十五條從一重處斷」，最高法院著有29年度上
    字第2359號判例可參。是以，以使人行無義務之事，或妨害
    人行使權利為目的，而實施程度上已達於剝奪人行動自由之
    程度者，實務判例上，因認第302條與第304條之罪，其所保
    護之法益均為被害人之自由，罪質本屬相同，故認使人行無
    義務之事，或妨害人行使權利之低度行為，應為剝奪人行動
    自由之高度行為所吸收，僅成立第302條之妨害自由罪，而
    不應再依第304條論處。
  (二)次按「刑法第三百零二條之妨害自由罪，原包括私禁及以其
    他非法方法剝奪人之行動自由而言，所謂非法方法，當包括
    強暴、脅迫等情事在內。上訴人以水果刀強押周女上其駕駛
    之自用轎車，剝奪其行動自由，並將車駛向屏東縣萬丹公墓
    途中，周女要求迴車，並表示如不迴車，即跳車云云，上訴
    人於妨害自由行為繼續中，嚇稱如跳車即予輾死等語。此項
    自屬包含於妨害周女行動自由之同一意念之中，縱其所為，
    合於刑法第三百零五條恐嚇危害安全之情形，仍應視為剝奪
    行動自由之部分行為，原判決認所犯低度之恐嚇危害安全罪
    ，為高度之剝奪行動自由罪所吸收，其法律見解不無可議」
    ，最高法院亦著有74年度台上字第3404號判例可參。是以，
    以強暴手段剝奪人行動自由，行為繼續中因被害人欲行逃脫
    ，行為人乃恐嚇稱「如逃離即予殺害」云云。縱嗣後之所為
    ，另合於刑法第305條恐嚇危害安全罪之情形，但該恐嚇仍
    屬包含於妨害人行動自由之同一意念中，應視為剝奪行動自
    由之部分行為，逕論以剝奪行動自由一罪為已足。
二、
  (一)核被告戊○○、甲○○、丙○○與乙○○等人所為，均係犯
    刑法第277條第1項之傷害罪、第302條第1項之非法剝奪人之
    行動自由罪。
  (二)又本件被告等人於整個非法方法剝奪被害人丁○○之行動自
    由過程中，固有由被告戊○○、甲○○等共同與不詳姓名之
    成年男子，強迫被害人丁○○承認有潑漆與毀損劉全福之自
    用小客車後照鏡，而以此強暴、脅迫之手段，欲使被害人丁○○行無義務之事之動作，但依上開一(一)之說明，此使人行
    無義務之事之部分，係低度行為，應為剝奪人行動自由之高
    度行為所吸收，僅成立第302條之妨害自由罪，而不應再依
    第304條論處。起訴書認被告所為尚犯有刑法第304條第2項
    、第1項之使人行無義務之事未遂罪嫌，尚有未合。
    另本件被告於整個非法方法剝奪被害人丁○○之行動自由過
    程中，固有在秋茂園內，以加害生命、身體之事，對被害人
    丁○○恫稱：「若不承認就打死你。」、「打到你承認。」
    等語，致生危害於被害人丁○○安全之動作，但依上開一(二)
    之說明，此部分雖另合於刑法第305條恐嚇危害安全罪之情
    形，但該恐嚇仍屬包含於妨害人行動自由之同一意念中，應
    視為剝奪行動自由之部分行為，逕論以剝奪行動自由一罪為
    已足。公訴意旨認被告等尚犯有刑法第305條之恐嚇危害安
    全罪，容係誤會。
三、被告戊○○等人於秋茂園輪流毆打被害人之犯行，應係接續
    其他共犯在海安路與公園南路口之毆打行為，為接續犯，僅
    論以單純一傷害罪。被告等四人所犯上揭共同非法剝奪行動
    自由與傷害罪，犯意各別，罪名不同，應予分論併罰。又被
    告四人所犯上開二罪，與數不詳姓名之成年人，相互間均有
    犯意之聯絡及行為之分擔，均為共同正犯。
肆、
一、原審以被告戊○○等4人被訴妨害自由、傷害犯行罪証明確
    ，因予論罪科刑，固非無見。但查：原判決主文諭知被告戊○○等4人「共同」犯妨害自由、傷害等罪，但於理由欄中
    卻未說明其認定被告戊○○等4人為共同正犯之理由，致與
    主文之諭知不相適合，顯有理由不備之違法。
二、被告戊○○等四人上訴意旨均否認犯罪，並以上開情詞指摘
    原判決不當，雖均為無理由，然原判決既有前揭可議之處，
    即屬無可維持，應由本院將原判決予以撤銷改判。爰審酌被
    告戊○○係元之味海產店之老闆，因懷疑丁○○有潑漆與毀
    損其父自用小客車之行動，而對被害人有所不滿，竟未循合
    法途徑處理，而逕行自力救濟，致罹法紀，其應為本件之首
    謀者，被告甲○○則係直接受命於被告戊○○之實際執行者
    ，其二人涉案情節較重，被告丙○○與乙○○係聽命於被告
    甲○○之執行角色，但被害人丁○○因家庭糾紛之事，竟直
    闖被告戊○○之店內與其妻理論，犯開店生意人之大忌，因
    而觸怒被告戊○○，被害人非無失察之處等犯罪之動機、目
    的、手段、所生危害及犯罪後已與被害人達成和解等一切情
    狀，量處如主文第二、三項所示之刑及定應執行刑，並就被
    告丙○○與乙○○部分諭知易科罰金之折算標準。又查，被
    告甲○○、丙○○、乙○○等3人均未曾故意犯罪受有期徒
    刑以上刑之宣告，有臺灣高等法院被告前案紀錄表及臺灣臺
    南地方法院檢察署刑案資料查註紀錄表在卷可查，其等均因
    一時失慮致犯本罪，犯後已與告訴人達成和解，賠償告訴人
    之損害，有和解筆錄一紙在卷可稽，顯見被告等經此科刑判
    決及偵審之教訓後，當知謹慎，信無再犯之虞，因此，本院
    認其三人所受宣告之刑，以暫不執行為適當，爰均併予宣告
    緩刑二年，以啟自新。
伍、
一、刑事訴訟法第369條第1項前段、第364條、第299條第1項前
    段。
二、刑法第28條、第277條第1項、第302條第1項、第51條第5款
    、第74條第1項第1款、刑法施行法第1之1條。
本案經檢察官羅清溪到庭執行職務。
中    華    民    國    98    年    9     月    1    日
                  刑事第四庭    審判長法  官  吳志誠
                                      法  官  高明發
                                      法  官  羅心芳
以上正本證明與原本無異。
傷害部分不得上訴，其餘部分如不服本判決應於收受送達後10日
內向本院提出上訴書狀，其未敘述上訴理由者，並得於提起上訴
後10日內向本院補提理由書（均須按他造當事人之人數附繕本）
「切勿逕送上級法院」。
                                      書記官  蔡振豐
中    華    民    國    98    年    9     月    2     日
附錄本案論罪科刑法條全文：
刑法第三百零二條第一項
私行拘禁或以其他非法方法，剝奪人之行動自由者，處五年以下
有期徒刑、拘役或三百元以下罰金。
刑法第二百七十七條第一項
傷害人之身體或健康者，處三年以下有期徒刑、拘役或一千元以
下罰金。


司法院資訊處製作；財團法人民間司法改革基金會備份。
